【裁判字號】    99,簡上,90
【裁判日期】    991014
【裁判案由】    損害賠償
【裁判全文】
臺灣彰化地方法院民事判決  99年度簡上字第90號
上  訴  人  甲○○
被上訴人    乙○○
上列當事人間請求損害賠償事件，上訴人對於民國99年6月29日
，本院北斗簡易庭99年度斗簡字第113號第一審判決提起上訴，
本院於99年9月30日言詞辯論終結，判決如下：
    主      文
上訴駁回。
第二審訴訟費用由上訴人負擔。
    事實及理由
一、被上訴人起訴主張：兩造原為夫妻關係，於民國（下同）91
    年9月間離婚，詎上訴人於98年10月初，竟至被上訴人位於
    彰化縣北斗鎮○○路○段423號住處（亦為被上訴人從事地政
    士業務之工作處所）門口，以「不要再討客兄，你絕對不會
    好，我沒有跟你騙這叫做現世報，快要報，我不會跟你騙，
    幹你娘，你畜生，你真正畜生不是人」等不實之言詞，公然
    辱罵被上訴人，致被上訴人之名譽、名節、事業等受到嚴重
    傷害，上訴人因此為檢察官依公然侮辱罪聲請簡易判決處刑
    ，並經本院以99年度簡字第468號刑事簡易判決判處拘役30
    日確定。爰依侵權行為法律關係，聲明請求上訴人應賠償被
    上訴人慰撫金、懲罰性賠償金新臺幣（下同）50萬元及自起
    訴狀繕本送達翌日起至清償日止，按年息百分之5計算之利
    息，並請求准予宣告假執行。
二、上訴人則抗辯稱：伊刑事部分已被判刑確定，因無資力易科
    罰金，而易服社會勞動，被上訴人請求賠償50萬元，並不合
    理。且伊的財產及退休金都被被上訴人拿走了，所以一時氣
    憤才會罵被上訴人，伊現在都沒有錢了，收入只有每月的老
    人年金3,000元，實在無能力賠償等語。
三、原審審酌兩造之身分、地位、經濟能力、上訴人行為之態樣
    、行為後之態度及被上訴人所受精神上打擊的程度等一切情
    狀，判認被上訴人請求上訴人賠償前開精神損害金以60,000
    元及加給自起訴狀繕本送達翌日起至清償日止之法定利息為
    適當，並宣告得假執行；至逾此範圍之金額及假執行之聲請
    即予以駁回。上訴人不服，提起上訴，聲明請求廢棄原判決
    不利於上訴人之部分，仍執前詞抗辯稱，無能力賠償等語。
    被上訴人則聲明請求駁回上訴。且未就原判決不利於被上訴
    人部分聲明不服，此部分即屬確定。
四、得心證之理由：
１、被上訴人主張兩造原係夫妻，於91年9月間離婚，及上訴人
    於98年10月初，於前開被上訴人住處兼執業處以前述言詞辱
    罵被上訴人，刑事部分已經判決確定，並經上訴人易服社會
    勞動執行完畢等事實，為兩造所不爭執，並經本院調閱前述
    刑案卷宗核亦相合，自可信為真正。
２、上訴人既有於前述時、地以前述不雅言詞辱罵被上訴人之事
    實，自係不法侵害被上訴人之名譽，故被上訴人依侵權行為
    法律關係，並據民法第195條第1項請求上訴人應賠償其精神
    慰撫金自與法相合，而可加准許。且原審參酌兩造分別陳明
    之學歷、職業、身分、地位、經濟能力、上訴人行為之態樣
    、行為後之態度及被上訴人所受精神上打擊的程度等一切情
    狀，認被上訴人請求上訴人賠償前開精神損害金以60,000元
    及加給自起訴狀繕本送達翌日起至清償日止之法定利息為適
    當，並依法准予宣告假執行，自係允當。上訴人就此部分提
    起上訴，所據之上訴理由，仍執陳詞抗辯，縱事實上係無資
    力清償，仍無解前述不法行為，應於法律上所負，即原判決
    所諭知之合理賠償之應然數額，故其上訴自無理由，而難加
    採取。
綜上，原判決並無不當，上訴人之上訴並無理由，本院自應予以
駁回。
五、本件為判決之事項已臻明確，兩造其餘攻擊、防禦方法核不
    影響判決結果，爰不贅論，於此敘明。
結論：本件上訴無理由，並依民事訴訟法第436條之1第3項、第
449條第1項、第78條，判決如主文。
中    華    民    國    99    年    10    月    14    日
                民事第三庭      審判長法  官  羅培昌
                                      法  官  林秉暉
                                      法  官  洪榮謙
本件不得上訴。
以上正本係照原本作成不得上訴。
中    華    民    國    99    年    10    月    14    日
                                      書記官  蔡亦鈞

司法院資訊處製作；財團法人民間司法改革基金會備份。
